臺灣高等法院臺中分院刑事判決    　
110年度金上訴字第1527號
上  訴  人  
即  被  告  廖昱翔


                    居南投縣○○市○○路000號（指定送達地址）
上列上訴人因加重詐欺等案件，不服臺灣彰化地方法院108年度
訴字第902號中華民國110年5月11日第一審判決（起訴案號：臺
灣彰化地方檢察署107年度偵字第6038、9986號、107年度少連偵
字第130、162號、108年度偵緝字第219號），提起上訴，本院判
決如下：    
    主    文
原判決關於己○○犯如其附表編號2、4部分暨定應執行刑部分撤銷
。
己○○犯如附表乙編號1、3所示之罪，各處如附表乙編號1、3所示
之刑。
其他上訴駁回（即原判決關於己○○犯如其附表編號3、5、6部分
）。
上開撤銷改判部分所處之刑，與上訴駁回部分所處之刑，應執行
有期徒刑壹年參月。
    犯罪事實
一、己○○（使用通訊軟體微信暱稱「翔」）於民國106年11月12
    日，加入陳秉善、呂右任（微信暱稱「一百」，由原審法院
    另行審結）所屬之三人以上以實施詐術為手段，具有持續性
    、牟利性之有結構性犯罪組織詐欺集團（下稱本案詐欺集團
    ，己○○涉犯參與犯罪組織罪部分，業經本院107年度上訴字
    第1099號判決，不在本案起訴及審理範圍，且無證據證明本
    案詐欺集團成員有未滿18歲之人），負責持人頭帳戶金融卡
    前往自動櫃員機提領詐欺贓款之車手工作，約定其可分得提
    領金額之3％為報酬。己○○參與上開詐欺集團後，即與本案詐
    欺集團所屬其餘真實姓名年籍不詳成員，共同意圖為自己不
    法之所有，基於三人以上共同詐欺取財、隱匿詐欺所得去向
    之洗錢犯意聯絡，由陳秉善與大陸地區機房聯絡人「王海」
    聯絡，先由不詳詐欺集團成員，以附表甲「詐欺方式」欄所
    示時間、方式，對丁○○、乙○○、丙○○、甲○○、庚○○施行詐術
    ，致其等陷於錯誤，分別於附表甲各編號所示之轉帳時間，
    轉帳如附表甲各編號所示之金額至如附表甲各編號所示之人
    頭帳戶，再由己○○依呂右任之指示，先至指定地點拿取人頭
    帳戶金融卡後，於附表甲各編號所示之提領時間、地點，持
    各該人頭帳戶金融卡，提領如附表甲各編號所示之詐欺贓款
    ，其中附表甲編號1、3部分，己○○並同時提領由真實姓名年
    籍不詳之人，基於不詳原因，匯入附表甲編號1、3所示人頭
    帳戶內之來源不明款項（各詳如附表甲編號1、3所載），將
    附表甲編號1、3所示無合理來源而與收入顯不相當之部分款
    項領出，再於同日23、24時許，依指示將提領所得詐欺贓款
    ，放在臺中市○○區○○路0段000○00號家樂福青海店廁所內，
    由不詳上游成員收取繳回該詐欺集團，以此迂迴層轉之方式
    製造金流斷點，致無從追查前揭犯罪所得去向，而隱匿詐欺
    犯罪所得。嗣經警調閱相關自動櫃員機、便利商店監視錄影
    畫面，始循線查悉上情。
二、案經彰化縣警察局彰化分局報告臺灣彰化地方檢察署檢察官
    偵查起訴。
    理    由
一、程序方面：
    本案以下所引用具傳聞性質之證據資料，檢察官、被告於本
    院準備程序、審理時，均未爭執證據能力；又本案所引用之
    非供述證據，亦屬合法取得，本院審酌該等證據作成及取得
    之程序均無違法之處，依法均可作為認定犯罪事實之證據。
二、認定犯罪事實所憑之證據及理由：
    上開犯罪事實，業據被告於警詢、偵查、原審及本院坦承不
    諱，並經證人即告訴人丁○○、乙○○、甲○○、證人即被害人丙○○、庚○○於警詢時證述明確（詳附表甲各編號「證據出處」
    欄所載），復有如附表甲各編號「證據出處」欄所示之證據
    可資為證。綜上所述，足認被告上開任意性之自白，核與事
    實相符，應堪採信。本案事證明確，被告上開犯行堪以認定
    ，應予依法論科。
三、論罪量刑之理由：
(一)本案依被告、同案被告呂右任所述情節及卷內證據，被告參
    與本案詐欺集團，其成員至少有被告、呂右任、陳秉善及向
    附表甲所示丁○○、乙○○、丙○○、甲○○、庚○○施行詐術之不詳
    成員等人，為三人以上無訛。
(二)洗錢防制法第15條之特殊洗錢罪，係在無法證明前置犯罪之
    特定不法所得，而未能依洗錢防制法第14條之一般洗錢罪論
    處時，始予適用。倘能證明人頭帳戶內之資金係前置之特定
    犯罪所得，即應逕以一般洗錢罪論處，自無適用特殊洗錢罪
    之餘地。另過去實務認為，行為人對犯特定犯罪所得之財物
    或利益作直接使用或消費之處分行為，或僅將自己犯罪所得
    財物交予其他共同正犯，祇屬犯罪後處分贓物之行為，非本
    條例所規範之洗錢行為，惟依新法規定，倘行為人意圖掩飾
    或隱匿特定犯罪所得來源，而將特定犯罪所得直接消費處分
    ，甚或交予其他共同正犯予以隱匿，或由共同正犯以虛假交
    易外觀掩飾不法金流移動，即難認僅單純犯罪後處分贓物之
    行為，應仍構成新法第2條第1或2款之洗錢行為（最高法院
    108年度台上字第1744號、108年度台上字第3086號判決意旨
    參照）。本案被告參與詐欺集團犯罪組織，與該詐欺集團成
    員相互利用彼此之行為，先由該詐欺集團不詳成員，向丁○○
    等人施用詐術，待丁○○等人受騙交付款項後，被告擔任提領
    詐騙款項之工作，將提領款項轉交繳回該詐欺集團，業如前
    述，則被告主觀上有隱匿其所屬詐欺集團之詐欺犯罪所得（
    屬洗錢防制法第3條第1款所規定之特定犯罪），以逃避國家
    追訴或處罰之意思，客觀上所為已切斷資金與當初犯罪行為
    之關聯性，有隱匿犯罪所得去向之效果，而製造金流斷點，
    揆諸前開說明，核與洗錢防制法第14條第1項一般洗錢罪之
    要件相合。另如附表甲編號1、3所示帳戶，係詐欺集團不詳
    成員以不正方法取得作為人頭帳戶，以供被害人匯款之用，
    被告就附表甲編號1、3部分提領之款項，除各該告訴人、被
    害人遭詐騙所匯入之款項外，並同時有提領真實姓名年籍不
    詳之人，基於不詳原因所匯入之來源不明款項2萬9,989元、
    4,985元、7,985元，此款項於被告領款後層層上繳該詐欺集
    團不詳成員，則其等取得該等款項不具合理之來源而與收入
    顯不相當，顯係本於隱匿資產之動機，以不正方法取得他人
    金融帳戶，並據以提領該帳戶內之上述無合理來源財物，是
    被告此部分所為，雖無法證明該不詳之人匯入之款項係屬本
    案詐欺集團之詐欺所得，而無前置之犯罪存在，仍屬洗錢防
    制法第15條第1項第2款之特殊洗錢行為。
(三)是核被告就附表甲編號1、3所為，均係犯洗錢防制法第14條
    第1項之一般洗錢罪、第15條第1項第2款之特殊洗錢罪、刑
    法第339條之4第1項第2款之三人以上共同詐欺取財罪；就附
    表甲編號2、4、5所為，均係犯洗錢防制法第14條第1項之一
    般洗錢罪、刑法第339條之4第1項第2款之三人以上共同詐欺
    取財罪。公訴意旨就被告如附表甲編號1、3所示提領無前置
    特定犯罪而無合理來源所得部分之犯行，漏未論及洗錢防制
    法第15條第1項第2款之特殊洗錢罪，惟上開部分與被告此部
    分經本院論罪科刑之三人以上共同詐欺取財罪，各具想像競
    合犯之裁判上一罪關係，均為起訴效力所及，且經本院當庭
    告知此部分犯罪事實及罪名（本院卷第100、107至108頁）
    ，自無礙被告防禦權之行使，本院就上開部分自得併予審理
    。
(四)被告參與本案詐欺集團，雖未親自實施電話詐騙行為，而推
    由同集團之其他成員為之，但被告與該詐欺集團其他不詳成
    員之間，分工負責提領款項、層轉該詐欺集團不詳成員之工
    作，屬該詐欺集團犯罪歷程不可或缺之重要環節，堪認被告
    與陳秉善、呂右任及其等所屬詐欺集團其餘成員間，具有相
    互利用之共同犯意，而各自分擔部分犯罪行為，就所犯上開
    洗錢、三人以上共同詐欺取財等犯行，均具有犯意聯絡與行
    為分擔，均為共同正犯。
(五)被告與所屬詐欺集團成員，就附表甲編號1、3所示三人以上
    共同詐欺取財犯行，均係基於同一犯罪決意，而向各該告訴
    人、被害人實施詐術，致其等陷於錯誤而多次匯款，所為均
    係於密切接近之時間、地點實施，侵害同一人之財產法益，
    各行為之獨立性極為薄弱，在時間差距上，難以強行分開，
    應屬數個舉動之接續施行，均論以接續犯一罪。
(六)被告就附表甲編號1、3所犯一般洗錢罪、特殊洗錢罪、三人
    以上共同詐欺取財罪；附表甲編號2、4、5所犯一般洗錢罪
    、三人以上共同犯詐欺取財罪，行為均有部分重疊合致，且
    犯罪目的均單一，依一般社會通念，應均評價為一罪方符合
    刑罰公平原則，均為想像競合犯，依刑法第55條規定，均從
    一重論以三人以上共同犯詐欺取財罪處斷。
(七)詐欺取財罪，係為保護個人之財產法益而設，行為人罪數之
    計算，自應依遭詐騙之被害人人數計算，是被告如附表甲編
    號1至5所示加重詐欺取財犯行，犯意各別、行為互殊，且侵
    害法益不同，應予分論併罰。被告上訴主張其上開提領詐欺
    贓款所為，屬接續犯，應僅論以一罪，已經本案108年度上
    訴字第251號判處罪刑確定，本案應為免訴之諭知云云，惟
    該判決與本件被害人不同，被告就此顯有誤認，核無可採。
(八)洗錢防制法第16條第2項規定「犯前二條之罪，在偵查或審
    判中自白者，減輕其刑。」被告於偵查、審判中自白一般洗
    錢之事實，原應依上開規定減輕其刑，惟被告所犯一般洗錢
    罪既屬想像競合犯之輕罪，均已從一重之三人以上共同詐欺
    取財罪處斷，因重罪並無法定減刑事由，參照最高法院108
    年度台上大字第3563號裁定法理，自無從再適用上開條項規
    定減刑，僅能於依刑法第57條量刑時，一併衡酌該部分減輕
    其刑事由，俾免有重複評價之情，附此敘明。
四、上訴駁回部分（即原判決附表編號3、5、6部分）：
    原審經審理結果，以被告犯如其附表編號3、5、6部分之加
    重詐欺取財罪，均事證明確，適用相關規定，敘明其此部分
    量刑之依據（原判決理由壹、三之㈢，見原判決第8頁第23行
    至第9頁第14行），經核原判決此部分之認事用法、量刑，
    均無明顯違法、不當。被告上訴主張其犯後坦承犯罪，將犯
    罪過程清楚交代，態度良好，其並未實際獲取月底分紅，且
    與附表甲編號2、4（即原判決附表編號3、5）之告訴人和解
    ，盡力彌補告訴人損失，告訴人亦願意原諒被告，原判決此
    部分量刑過重，請求從輕量刑云云。惟刑之量定，為求個案
    裁判之妥當性，法律賦予法院裁量之權。量刑輕重，屬為裁
    判之法院得依職權自由裁量之事項，苟其量刑已以行為人之
    責任為基礎，並斟酌刑法第57條各款所列情狀，在法定刑度
    內，酌量科刑，並無根據明顯錯誤之事實予以量刑刑度，亦
    無顯然失當或違反公平、比例及罪刑相當原則，致明顯失出
    失入情形，即不得能任指其裁量不當。而原判決此部分之科
    刑，乃以卷內量刑調查資料，依刑法第57條各款所列情狀審
    酌，而為量刑之準據，所為量刑未逾越法定刑度，亦無量刑
    輕重相差懸殊等裁量權濫用之情形，核無違法或不當，且被
    告本案所犯加重詐欺取財犯行，最輕法定本刑為有期徒刑1
    年，原判決就被告所犯如其附表編號3、5、6部分量處之宣
    告刑，均為有期徒刑1年1月，核屬低度之量刑，並無上訴意
    旨所指過重情事。被告在本院未提出其他有利證據，原判決
    此部分量刑因子並未改變，被告上訴請求從輕量刑，為無理
    由，應予駁回。
五、撤銷原審部分判決及自為判決之說明(即原判決附表編號2、
    4部分）：
(一)原審審理結果，以被告犯如原判決附表編號2、4部分事證明
    確，依法論罪科刑，固非無見。惟查：被告就附表甲編號1
    、3（即原判決附表編號2、4）部分，並有同時提領真實姓
    名年籍不詳之人，基於不詳原因，將來源不明款項匯入本案
    詐欺集團掌控之如附表甲編號1、3所示人頭帳戶之款項，原
    判決未論以洗錢防制法第15條第1項第2款之特殊洗錢罪，有
    判決適用法則不當之違法。被告上訴雖主張原判決此部分量
    刑及定應執行刑過重，請求從輕量刑云云。惟原判決此部分
    已注意刑法第57條各款規定，就被告此部分犯行之量刑詳為
    審酌並敘明理由，既未逾越法定刑度，復未濫用自由裁量之
    權限，所為量刑、定應執行刑核無不當或違法，亦無輕重失
    衡之情形，不得遽指為違法、不當。被告在本院未提出其他
    有利證據，原判決此部分量刑因子並未改變，其上訴請求從
    輕量刑，為無理由。惟原判決此部分既有上開可議之處，仍
    屬無可維持，自應由本院將原判決此部分撤銷改判，又定應
    執行刑與其所憑定應執行刑之各宣告刑間，有不可分之關係
    ，應由本院將原判決關於被告定應執行刑部分一併撤銷。
(二)爰以行為人之責任為基礎，審酌被告正值青壯之年，有勞動
    或工作之能力，不思依循正途獲取穩定經濟收入，為牟取不
    法報酬，參與詐欺集團擔任車手，所為嚴重損害財產交易安
    全及社會經濟秩序，對社會所生危害非輕，就附表甲編號1
    、3部分，原判決雖漏未引用洗錢防制法第15條第1項第2款
    之特殊洗錢罪，然原判決附表編號2、4已論及車手溢領金額
    之事實，此部分應已評價在原判決量刑之內，爰不因此部分
    而增加刑度；並考量被告參與本案犯罪動機、目的、手段、
    角色分工、犯罪後坦承犯罪，就所犯洗錢犯行，於偵查、審
    理中均自白，已符合相關自白減刑規定（學理所稱想像競合
    所犯輕罪之釐清作用），被告已與附表甲編號1、3所示告訴
    人達成和解並賠償損害，及被告自述高職肄業，曾從事燒烤
    工作，未婚，無子女之教育程度與家庭生活情況等一切情狀
    ，酌情分別量處如附表乙編號1、3所示之刑。
(三)又數罪併罰定應執行刑之裁量，應兼衡罪責相當及特別預防
    之刑罰目的，綜合考量行為人之人格及各罪間之關係，具體
    審酌各罪侵害法益之異同、對侵害法益之加重效應及時間、
    空間之密接程度，注意維持輕重罪間刑罰體系之平衡。其依
    刑法第51條第5款定執行刑者，宜注意刑罰邊際效應隨刑期
    而遞減及行為人所生痛苦程度隨刑期而遞增之情形，考量行
    為人復歸社會之可能性，妥適定執行刑。除不得違反刑法第
    51條之外部界限外，尤應體察法律規範本旨，謹守法律內部
    性界限，以達刑罰經濟及恤刑之目的。查被告加入本案詐欺
    集團分擔部分犯行，行為雖有不當，然其並非職司詐騙被害
    人之構成要件核心行為，本案如附表甲所示5次犯行，均係1
    06年11月23日同日所為，屬參與同一詐欺集團之詐欺取財犯
    行，犯罪時間甚為密接，擔任之角色、犯罪態樣、手段相同
    ，所犯均為同一罪質之財產上犯罪，責任非難重複之程度較
    高，及被告各次參與情節、次數，各該告訴人、被害人所受
    財產損失、被告已與附表甲編號1至4所示告訴人、被害人和
    解，已盡力彌補損害等情況，為避免責任非難過度評價，暨
    定應執行刑之限制加重原則，兼顧刑罰衡平要求之意旨，爰
    定其應執行刑如主文第4項所示。
(四)沒收部分：
    被告供稱其約定報酬係採月結方式領取，尚未領得報酬等語
    （少連偵162卷一第286頁、原審卷第116頁），本案又無證
    據證明被告已取得約定比例之報酬，爰不予宣告沒收其犯罪
    所得。
據上論斷，依刑事訴訟法第368條、第369條第1項前段、第364條
、第299條第1項前段，判決如主文。 
本案經檢察官林裕斌提起公訴，檢察官戊○○到庭執行職務。
中　　華　　民　　國　　110 　年　　10　　月　　13　　日
        　　刑事第十庭    審判長法　官  陳  宏  卿
　　　　　　　　　　　　　　    法　官  楊  文  廣
 　　　　　　　　　　　 　　　  法　官  簡  芳  潔     
                     
以上正本證明與原本無異。     
如不服本判決應於收受送達後20日內向本院提出上訴書狀，其未
敘述上訴理由者，並得於提起上訴後20日內向本院補提理由書（
均須按他造當事人之人數附繕本）「切勿逕送上級法院」。因疫
情而遲誤不變期間，得向法院聲請回復原狀。

                                書記官  廖  婉  菁

中　　華　　民　　國　　110 　年　　10　　月　　13　　日
附錄論罪科刑法條全文：
洗錢防制法第14條
有第2條各款所列洗錢行為者，處7年以下有期徒刑，併科新臺幣
5百萬元以下罰金。
前項之未遂犯罰之。
前二項情形，不得科以超過其特定犯罪所定最重本刑之刑。
　
洗錢防制法第15條
收受、持有或使用之財物或財產上利益，有下列情形之一，而無
合理來源且與收入顯不相當者，處6月以上5年以下有期徒刑，得
併科新臺幣5百萬元以下罰金：
一、冒名或以假名向金融機構申請開立帳戶。
二、以不正方法取得他人向金融機構申請開立之帳戶。
三、規避第7條至第10條所定洗錢防制程序。
前項之未遂犯罰之。

中華民國刑法第339條之4
犯第339條詐欺罪而有下列情形之一者，處1年以上7年以下有期
徒刑，得併科1百萬元以下罰金：
一、冒用政府機關或公務員名義犯之。
二、三人以上共同犯之。
三、以廣播電視、電子通訊、網際網路或其他媒體等傳播工具，
    對公眾散布而犯之。
前項之未遂犯罰之。

附表甲：
編 號 告訴人 被害人 詐欺方式 轉帳時間、金額(新臺幣) 匯入人頭帳戶 提領時間、金額 (新臺幣) 提領地點 證據出處 1 （即原判決附表編號 2 、起訴書附表三編號 14 ） 丁○○ (告訴) 不詳詐欺集團成員於106年11月23日16時38分許起，以電話聯絡丁○○，先後佯稱係MDMMD明洞國際商店人員、聯邦銀行客服人員，先前因網路訂購誤設為經銷商，致重覆下單，需操作自動櫃員機解除設定云云，致丁○○陷於錯誤，以其申設之聯邦銀行帳號000-0000000000號帳戶，於右列時間，轉帳右列金額至右列人頭帳戶內。 106年11月23日 ⑴22時15分/轉帳2   9,989元 ⑵22時26分/轉帳2   9,985元 ⑶22時32分/轉帳1   0,985元 ⑷22時34分/轉帳6,985元 ⑸22時36分/轉帳985元 共78,929元　 莊捷婷 合作金庫銀行帳號000-0000000000000號帳戶 106年11月23日 ⑴22時32分/3萬元 ⑵22時33分/3萬元 ⑶22時34分/3萬元 ⑷22時34分/3萬元 ⑸22時35分/1萬6,000元 共13萬6,000元 （除丁○○左列⑴至⑷轉帳金額外，另包含： ①不詳之人於同日22時21分許匯入之29,989元 ②附表甲編號3丙○○匯入之28,985元） 臺中市○○區○○路0段000號之合庫金庫銀行ATM 1.丁○○警詢之證述(少連偵162卷二第197至200頁) 2.新北市政府警察局永福派出所陳報單、受理各類案件紀錄表、受理刑事案件報案三聯單、受理詐騙帳戶通報警示簡便格式表、金融機構聯防機制通報單、內政部警政署反詐騙諮詢專線紀錄表(少連偵162卷二第191至203、206至207頁) 3.臺新銀行ATM交易明細表(少連偵162卷二第204頁) 4.莊捷婷之合作金庫銀行歷史交易明細(偵6037卷第44至44反頁)   5.己○○提領款項之監視器畫面翻拍照片(少連偵162卷一第293、299頁)  6.財金資訊股份有限公司函檢附人頭帳戶交易明細(原審卷一第448頁) 7.己○○與丁○○之和解協議書、匯款委託書(原審卷一第283、287頁)      106年11月23日  ⑴22時51分/1萬元 ⑵22時52分/2,000元 共1萬2,000元 （除丁○○左列⑸轉帳金額外，另包含： ①不詳之人於同日22時37分許匯入之4,985元 ②附表甲編號2乙○○匯入之5,123元) 臺中市○○區○○路0段000巷00號之全家便利商店ATM  
2 （即原判決附表編號 3 、 起訴書附表三編號 15 ） 乙○○ (告訴) 不詳詐欺集團成員於106年11月23日18時53分許起，以電話聯絡乙○○，先後佯稱係垂坤食品有限公司人員、中華郵政客服人員，先前因網路訂購誤設為經銷商，需操作自動櫃員機解除設定云云，致乙○○陷於錯誤，以其申設之土地銀行帳號000-000000000000號帳戶，於右列時間，轉帳右列金額至右列人頭帳戶內。  106年11月23日22時38分/轉帳5,123元 莊捷婷 合作金庫銀行帳號000-0000000000000號漲戶 106年11月23日22時51分至52分/1萬2,000元（包含在上開附表甲編號1之提領金額內，僅其中5,123元與乙○○有關） 臺中市○○區○○路0段000巷00號之全家便利商店ATM 1.乙○○警詢之證述(少連偵162卷二第212至215頁) 2.臺中市政府警察局國光派出所陳報單、受理刑事案件報案三聯單、受理各類案件紀錄表、內政部警政署反詐騙案件紀錄表、受理詐騙帳戶通報警示簡便格式表、金融機構聯防機制通報單(少連偵162卷二第209至220頁) 3.乙○○之土地銀行存摺內頁影本(少連偵162卷二第222至224頁) 4.莊捷婷之合作金庫銀行歷史交易明細(偵6037卷第44至44反頁) 5.己○○提領款項之監視器畫面翻拍照片(少連偵162卷一第293頁) 6.財金資訊股份有限公司函檢附人頭帳戶交易明細(原審卷一第448)  7.己○○與乙○○之和解協議書、匯款委託書(原審卷一第289、293頁) 3 （即原判決附表編號 4 、起訴書附表三編號 16 ） 丙○○ (未告) 不詳詐欺集團成員於106年11月23日晚上21時8分許，以電話聯繫丙○○，先後佯稱係五南文化廣場網路書店人員、第一銀行客服人員，因工作人員疏失誤設為批發商，需操作自動櫃員機解除設定云云，致丙○○信以為真陷於錯誤，以其申設之郵局帳號000-00000000000000帳戶，於右列時間，轉帳右列金額至右列人頭帳戶內。    106年11月23日22時16分/轉帳29,985元  莊捷婷 第一商業銀行帳號000-00000000000號帳戶 106年11月23日 ⑴22時17分/2萬元 ⑵22時18分/2萬元 ⑶22時19分/1萬3,000元 ⑷22時28分/2萬元 共7萬3,000元 （除丙○○左列轉帳金額外，另包含： ①附表甲編號4甲○○匯入之1萬5,545元 ②不詳之人於同日22時12分許匯入之7,985元) 臺中市○○區○○街00○0號之全家便利商店 1.丙○○警詢之證述(少連偵162卷二第236至239頁) 2.內政部警政署反詐騙案件紀錄表、宜蘭縣政府警察局民族派出所陳報單、受理刑事案件報案三聯單、受理詐騙帳戶通報警示簡便格式表、金融機構聯防機制通報單(少連偵162卷二第227至235頁) 3.丙○○之郵局存摺內頁影本(少連偵162卷二第243頁) 4.莊捷婷之第一商業銀行歷史交易明細(偵6037卷第39反面) 5.莊捷婷之合作金庫銀行歷史交易明細(偵6037卷第44至44反頁) 6.己○○提領款項之監視器畫面翻拍照片(少連偵162卷一第297至298頁、299頁) 7.財金資訊股份有限公司函檢附人頭帳戶交易明細(原審卷一第449、448頁) 8.己○○與丙○○之和解協議書、匯款委託書(原審卷一第295、299頁) 　    106年11月23日22時26分/轉帳28,985元 莊捷婷 合作金庫銀行帳號000-0000000000000號帳戶 106年11月23日22時32分至35分/ 共13萬6,000元 （包含在上開附表甲編號1之提領金額內，僅其中28,985元與丙○○有關） 臺中市○○區○○路0段000號之合庫金庫銀行ATM  4 （即原判決附表編號 5 、起訴書附表三編號 17 ） 甲○○ (告訴 不詳詐欺集團成員於106年11月23日20時6分許起，以電話聯絡甲○○，先後佯稱係奇摩購物平台賣家、中國信託銀行客服人員，先前因網路訂購誤設為12組訂單將連續扣款，需操作自動櫃員機解除設定云云，致甲○○陷於錯誤，以友人林宜鋗申設之郵局帳號000-00000000000000號帳戶，於右列時間，轉帳右列金額至右列人頭帳戶內。  106年11月23日22時11分/轉帳15,545元 莊捷婷 第一商業銀行帳號000-00000000000號帳戶 106年11月23日  22時17分/2萬元 （包含在上開附表甲編號3之提領金額內，僅其中15,545元與甲○○有關） 臺中市○○區○○街00○0號全家便利商店ATM 1.甲○○警詢之證述(少連偵162卷二第248至252頁) 2.臺中市政府警察局第五分局文昌派出所陳報單、受理各類案件紀錄表、受理刑事案件報案三聯單、內政部警政署反詐騙案件紀錄表、金融機構聯防機制通報單、受理詐騙帳戶通報警示簡便格式表(少連偵162卷二第245至257頁) 3.中國信託ATM交易明細表(少連偵162卷二第259頁) 4.莊捷婷之第一商業銀行歷史交易明細(偵6037卷第39反面) 5.己○○提領款項之監視器畫面翻拍照片(少連偵162卷一第297頁)   6.財金資訊股份有限公司函檢附人頭帳戶交易明細(原審卷一第443頁) 7.己○○與甲○○之和解協議書、匯款委託書(原審卷一第301、305頁)　  5 （即原判決附表編號  6 、起訴書附表三編號 18 ） 庚○○ (未告) 不詳詐欺集團成員於106年11月23日21時17分許起，以電話聯絡庚○○，先後佯稱係網路賣家人員、第一銀行客服人員，因網路訂購誤設為分期轉帳，需操作自動櫃員機解除設定云云，致庚○○陷於錯誤，於右列時間，至全家便利商店，現金存款右列金額至右列人頭帳戶內。 106年11月23日21時54分/現金存款1萬9,985元 莊捷婷 第一商業銀行帳號000-00000000000號帳戶 106年11月23日21時58分/2萬元 (其中僅19,985元與庚○○匯款有關) 臺中市○○區○○街00○0號全家便利商店ATM 1.庚○○警詢之證述(少連偵162卷二第264至265頁) 2.臺中市政府警察局烏日分局犁份派出所陳報單、受理詐騙帳戶通報警示簡便格式表、金融機構聯防機制通報單、內政部警政署反詐騙案件紀錄表、受理各類案件紀錄表、受理刑事案件報案三聯單(少連偵162卷二第263、267至271頁) 3.臺新銀行ATM交易明細表(少連偵162卷二第266頁) 4.莊捷婷之第一商業銀行歷史交易明細(偵6037卷第39反面) 5.己○○提領款項之監視器畫面翻拍照片(少連偵162卷一第297頁)   6.財金資訊股份有限公司函檢附人頭帳戶交易明細(原審卷一第443頁)         
附表乙：
編號 犯罪事實 主文  1 如附表甲編號1所載 己○○犯三人以上共同詐欺取財罪，處有期徒刑壹年壹月。  2 如附表甲編號2所載  己○○犯三人以上共同詐欺取財罪，處有期徒刑壹年壹月。 【原判決主文】  3 如附表甲編號3所載 己○○犯三人以上共同詐欺取財罪，處有期徒刑壹年壹月。  4 如附表甲編號4所載 己○○犯三人以上共同詐欺取財罪，處有期徒刑壹年壹月。 【原判決主文】  5 如附表甲編號5所載  己○○犯三人以上共同詐欺取財罪，處有期徒刑壹年壹月。 【原判決主文】